# 请问陈版主，永续债这句话是什么意思呢？

提问人：会计人员 ABC 时间：2019-06-10 10:03:06
陈老师，永续债会计处理规定有这句描述：
合同规定发行方清算时永续债与发行方发行的普通债券和其他债务处于相同清偿顺序的，应当审慎考虑此清偿顺序是否会导致持有方对发行方承担交付现金或其他金融资产合同义务的预期，并据此确定其会计分类。
这句中的 “应当审慎考虑此清偿顺序是否会导致持有方对发行方承担交付现金或其他金融资产合同义务的预期”，一直不理解这句话。这句话的实质意思是什么呢？
是否持有方预测发行方支付全部的其他债券和普通债券后，还有资金支付持有方的债券本息，这种即达到持有方对发行方承担交付现金或其他金融资产合同义务的预期，这种情况就不应该不计入权益，而应该计入负债？
如果持有方预测发行方无力支付全部的其他债券和普通债券、也无力支付持有方的债券本息，这种情况可以计入永续债呢？
这句话一直不知道如何理解，网上也没有看到清楚的解释。不知陈老师能否帮助指导一下呢？谢谢您了！

回答人：chenyiwei
1 、一般情况下，尽量避免出现 “偿付顺序：本次债券在破产清算时的清偿顺序等同于发行人普通债务” 的条款，将“等同于” 修改为“劣后于”。
2 、如果无法避免该条款，则应注意以下问题：
（ 1 ）确保发行人不是 “有限寿命主体”（如有明确存续期限限制的结构化主体、仅为特定项目设立的项目公司等）；
（ 2 ）确保发行人持续经营不存在重大问题、预计在可预见的未来不会进行清算；
（ 3 ）进一步收集 2019 年 1 月 28 日以来新发行的被归类为发行人权益工具的永续债的此类条款的信息，同时关注发行人在可预见未来（至少涵盖该永续债的预计存续期，不仅限于通常情况下审计中对持续经营能力评估的期限）的持续经营能力；
（ 4 ）会同主承销商就此问题获取监管机构的指导意见。

提问人：ying0518 时间：2019-06-17 21:02:11
陈版这类信息一般通过什么途径收集？

回答人：chenyiwei
利用交易所、银行间市场等网站上的公开信息收集。